臺灣臺北地方法院刑事判決　　　　　　 100年度訴字第1031號
公　訴　人　臺灣臺北地方法院檢察署檢察官
被　　　告　莊世弘
指定辯護人　本院公設辯護人　沈芳萍
上列被告因違反槍砲彈藥刀械管制條例案件，經檢察官提起公訴
（100年度偵字第15238號），本院判決如下：
    主  文
莊世弘未經許可，寄藏可發射子彈具有殺傷力之長槍，累犯，處
有期徒刑年肆月，併科罰金新臺幣伍萬元，罰金如易服勞役，
以新臺幣壹仟元折算壹日。
扣案可發射子彈具有殺傷力之仿中國大陸散彈槍之長槍壹支（槍
枝管制編號：0000000000號）、制式散彈貳顆及制式
散彈換裝金屬彈丸之非制式子彈壹顆均沒收。
    事  實
一莊世弘前因強盜案件，經臺灣士林地方法院以95年度訴字第34
  1 號判決處有期徒刑2 年確定，於民國97年1 月31日縮刑期滿
  ，於97年2 月1 日因縮短刑期執行完畢出監。詎猶不知悔改，
  明知具有殺傷力之各式槍彈，依槍砲彈藥刀械管制條例第4 條
  第1 項第1 、2 款及同法第5 條之規定，未經中央主管機關許
  可，不得非法持有、寄藏，竟未經主管機關許可，於97年6 、
  7 月間之某日，在臺北市○○○路與民族東路附近之「合盛車
  業」車行內，受真實姓名年籍不詳、綽號「塔洛」之成年男性
  友人（起訴書誤載為「塔沙」，經公訴人當庭更正為「塔洛」
  ，該人已歿）之託，代為保管可發射子彈具有殺傷力仿中國大
  陸散彈槍製造之長槍1 支（槍枝管制編號：0000000000號）1
  支、口徑12GAUGE 制式散彈3 顆及口徑12GAUGE 制式散彈換裝
  金屬彈丸之非制式子彈2 顆（含包裝該等槍彈之羽毛球拍袋1
  個），並藏放在其臺北市中山區○○○路119 巷20號3 樓之居
  處內廚房流理臺下方密閉空間中，而寄藏此等槍彈。嗣於100
  年7 月8 日7 時20分許，經警持本院100 年度警搜字第943 號
  搜索票在上址，當場查獲扣得前揭槍彈（含包裝該等槍彈用之
  羽毛球拍袋1 個），而悉上情。
二案經臺北市政府警察局中山分局報告臺灣臺北地方法院檢察署
  檢察官偵查起訴。
    理  由
一證據能力部分：
(一)被告莊世弘於本院警詢、偵查及審理時之自白，並非出於強暴
  、脅迫、利誘、詐欺、疲勞訊問、違法羈押或其他不正之方法
  所得，具有任意性，且核與事實相符，依刑事訴訟法第156 條
  第1項規定自有證據能力。
(二)內政部警政署刑事警察局100 年7 月21日刑鑑字第1000090401
  號鑑定書1 份（偵卷第59頁至第60頁），由檢察機關概括授權
  由司法警察官就扣案槍彈送鑑定，係屬刑事訴訟法第206 條第
  1 項、第208 條第1 項所為之鑑定，屬刑事訴訟法第159 條第
  1 項所稱之「除法律有規定者外」之例外情形，具證據能力。
(三)扣案之長槍1 支、制式散彈3 顆及非制式子彈2 顆，係屬物證
  ，均非供述證據，不受傳聞法則之限制，經核亦無違法取得之
  情形，亦均具有證據能力，合先敘明。
二上開犯罪事實，業據被告於警詢、偵查及本院審理時坦承不諱
  ，並有前開長槍1 支（槍枝管制編號0000000000號）、制式散
  彈3 顆及非制式子彈2 顆扣案可證。而上揭扣案槍彈，經內政
  部警政署刑事警察局以檢視法、性能檢驗法、試射法及比對顯
  微鏡法鑑定之結果，認係仿造槍，為仿中國大陸散彈槍製造，
  擊發功能正常，可供擊發口徑12GAUGE 制式散彈使用，認具殺
  傷力；送鑑子彈5 顆，其中3 顆，認均係口徑12GAUGE 制式散
  彈，採樣1 顆試射，可擊發，認具殺傷力；其餘2 顆，認均係
  非制式子彈，由口徑12GAUGE 制式散彈換裝金屬彈丸而成，採
  樣1 顆試射，可擊發，認具殺傷力，有內政部警政署刑事警察
  局100 年7 月21日刑鑑字第1000090401號鑑定書在卷可稽。是
  被告之任意性自白核與事實相符。本案事證明確，被告犯行堪
  以認定，應依法論科。
三按槍砲彈藥刀械管制條例第8 條第4 項、第12條第4 項之罪，
  ，係將持有與寄藏為分別之處罰規定，而寄藏與持有，均係將
  物置於自己實力支配之下，僅寄藏必先有他人之持有行為，而
  後始為之受寄代藏而已，故寄藏之受人委託代為保管，其保管
  之本身，亦屬持有，不過，此之持有係受寄之當然結果，雖不
  應另就持有予以論罪，然未經許可持有槍、彈，其持有之繼續
  ，為行為之繼續，亦即一經持有槍、彈，罪已成立，但其完結
  須繼續至持有行為終了時為止。則包括持有之寄藏槍、彈行為
  ，自亦為行為之繼續，其犯罪之完結須繼續至寄藏行為終了時
  為止。此與司法院院解字第3632號解釋所稱寄藏贓物罪於寄藏
  行為完畢時其犯罪即已完成，其後之占有該贓物乃犯罪之狀態
  繼續，而非行為之繼續，迥不相同（最高法院88年11月30日第
  8 次刑事庭會議決議、93年度台上字第2253號刑事判決、88年
  度台上字第7012號刑事判決參照）。被告受綽號「塔洛」之成
  年男性友人之託，代為受寄藏放扣案可發射子彈具殺傷力之長
  槍1 支之犯行，係犯槍砲彈藥刀械管制條例第8 條第4 項之未
  經許可寄藏可發射子彈具有殺傷力之槍枝罪；又被告受託藏放
  具殺傷力之子彈5 顆之犯行，係犯同條例第12條第4 項之未經
  許可寄藏子彈罪。被告所為上開犯行，係以一行為觸犯上開二
  罪名，為想像競合犯，應依刑法第55條規定，從一重之未經許
  可寄藏可發射子彈具有殺傷力之改造槍枝罪處斷。又本案被告
  最初受託寄藏槍彈之時間雖為97年6 、7 月間之某日，而槍砲
  彈藥刀械管制條例第8 條，業於100 年1 月5 日以華總一義字
  第09900358611 號令修正公布，並自同年1 月7 日生效施行，
  但被告之寄藏行為既繼續至100 年7 月8 日始被查獲，其寄藏
  行為之終了顯在該條文修正公布施行後，自無行為後法律變更
  可言，附此敘明。又被告有如上揭事實欄所示之犯罪前科，於
  97 年1月31日縮刑期滿，97年2 月1 日縮短刑期執行完畢出監
  ，此有臺灣高等法院被告前案紀錄表1 份在卷可稽，其於上述
  有期徒刑執行完畢5 年以內故意再犯本案有期徒刑以上之罪，
  應依刑法第47條第1 項規定論以累犯，並加重其刑。爰審酌被
  告曾犯毒品危害防制條例、槍砲彈藥刀械管制條例等前科，素
  行不佳，此有臺灣高等法院被告前案紀錄表1 份在卷可稽，其
  未經許可寄藏扣案具殺傷力之槍彈，危害人身安全、社會秩序
  甚鉅，藐視公共規範，欠缺守法觀念，被告平日從事洗車或保
  險經紀人等正當工作，每月收入約新臺幣25,000元，學歷僅國
  小畢業，智識程度非高，暨犯後坦承犯行，態度尚佳，頗有悔
  意等一切情狀，量處如主文所示之刑，並就罰金刑部分諭知易
  服勞役之折算標準，以示懲儆。
四扣案之長槍1 支、制式散彈2 顆及非制式子彈1 顆，經送鑑之
  結果，均認具有殺傷力，有前開鑑定書在卷可證，是扣案槍彈
  均屬違禁物，應依刑法第38條第1 項第1 款之規定宣告沒收。
  另扣案之包裝上揭槍彈之羽毛球拍袋1 個，雖係被告犯本件犯
  行之物，然非其所有，經其於本院審理時供述甚詳（見本院卷
  第54頁反面），另鑑驗試射之制式散彈1 顆及非制式子彈1 顆
  ，已試射用罄，失其違禁物之性質，均不為沒收之諭知，附此
  敘明。
據上論斷，應依刑事訴訟法第299 條第1 項前段，槍砲彈藥刀械
管制條例第8條第4項、第12條第4項，刑法第11條前段、第55條
、第42條第3 項、第38條第1 項第1 款，判決如主文。
本案經檢察官蘇維達到庭執行職務
中    華    民    國   100    年    11    月    3     日
                    刑事第六庭審判長法  官  黃紹紘
                                    法  官  郭惠玲
                                    法  官  黃傅偉
以上正本證明與原本無異。
如不服本判決應於收受送達後10日內向本院提出上訴書狀，並應
敘述具體理由；其未敘述上訴理由者，應於上訴期間屆滿後20日
內向本院補提理由書（均須按他造當事人之人數附繕本）「切勿
逕送上級法院」。
                                    書記官  劉子豪
中    華    民    國   100    年    11    月    3    日
附錄本案論罪科刑法條全文：
槍砲彈藥刀械管制條例第8 條
未經許可，製造、販賣或運輸鋼筆槍、瓦斯槍、麻醉槍、獵槍、
空氣槍或第4 條第1 項第1 款所定其他可發射金屬或子彈具有殺
傷力之各式槍砲者，處無期徒刑或5 年以上有期徒刑，併科新臺
幣1 千萬元以下罰金。
未經許可，轉讓、出租或出借前項所列槍枝者，處5 年以上有期
徒刑，併科新臺幣1 千萬元以下罰金。
意圖供自己或他人犯罪之用，而犯前二項之罪者，處無期徒刑或
7 年以上有期徒刑，併科新臺幣1 千萬元以下罰金。
未經許可，持有、寄藏或意圖販賣而陳列第1 項所列槍枝者，處
3 年以上10年以下有期徒刑，併科新臺幣7 百萬元以下罰金。
第1 項至第3 項之未遂犯罰之。
犯第1 項、第2 項或第4 項有關空氣槍之罪，其情節輕微者，得
減輕其刑。
槍砲彈藥刀械管制條例第12條
未經許可，製造、販賣或運輸子彈者，處1 年以上7 年以下有期
徒刑，併科新台幣500 萬元以下罰金。
未經許可，轉讓、出租或出借子彈者，處6 月以上5 年以下有期
徒刑，併科新台幣300 萬元以下罰金。
意圖供自己或他人犯罪之用，而犯前二項之罪者，處3 年以上10
年以下有期徒刑，併科新台幣700 萬元以下罰金。
未經許可，持有、寄藏或意圖販賣而陳列子彈者，處5 年以下有
期徒刑，併科新台幣300 萬元以下罰金。
第1 項至第3 項之未遂犯罰之。